【裁判字號】    98,訴,82
【裁判日期】    980413
【裁判案由】    違反毒品危害防制條例
【裁判全文】
臺灣新竹地方法院刑事判決                98年度訴字第82號
公  訴  人  臺灣新竹地方法院檢察署檢察官
被      告  乙○○
指定辯護人  本院公設辯護人甲○○
上列被告因違反毒品危害防制條例案件，經檢察官提起公訴（97
年度毒偵字第2094號），聲請改依認罪協商程序而為判決，本院
判決如下：
    主  文
乙○○施用第一級毒品，累犯，處有期徒刑玖月；又施用第二級
毒品，累犯，處有期徒刑陸月，應執行有期徒刑壹年壹月。
    事實及理由
一、(一)乙○○前因犯竊盜案件，經臺灣桃園地方法院（下稱桃園
      地院）於民國91年5 月24日以91年度易緝字第53號判決，
      判處有期徒刑8 月，嗣上訴臺灣高等法院，經該院於91年
      8 月30日以91年度上易字第1938號判決駁回上訴確定；又
      因施用毒品案件，經本院於92年1 月30日以92年度竹簡字
      第34號判決判處有期徒刑5 月確定，上開2 案件，經本
      院以92年度聲字第960 號裁定，定應執行刑為有期徒刑1
      年1 月確定。嗣又因違反槍砲彈藥刀械管制條例案件，經
      桃園地院於92年6 月27日以92年度訴字第776 號判決判處
      有期徒刑1 年，併科罰金新臺幣（下同）10萬元確定；復
      因施用第一級、第二級毒品案件，經本院於92年4 月15日
      以92年度訴字第142 號判決判處有期徒刑7 月、7 月，並
      定應執行刑為有期徒刑1 年確定，上開2 案件，經桃園
      地院以93年度聲字第223 號裁定定應執行刑為有期徒刑1
      年11月確定。上開案件接續執行，並於95年3 月6 日
      因縮短刑期假釋出監，所餘期間付保護管束，迄於95年12
      月23日保護管束期滿未經撤銷視為執行完畢論。
    (二)乙○○前於87年間，因施用第二級毒品案件，經本院裁定
      送勒戒處所觀察、勒戒，認無繼續施用毒品傾向，於87年
      9 月22日釋放，並由本院於87年10月13日以87年度竹簡字
      第421 號判決免刑確定。又於91年7 月間，因再犯施用第
      二級毒品案件，經本院以91年度毒聲字第717 號裁定送觀
      察、勒戒後，因認有繼續施用毒品之傾向，再經本院以91
      年度毒聲字第1187號裁定令入戒治處所施以強制戒治1 年
      ，於92年1 月24日入所執行，並於92年12月24日戒治期滿
      執行完畢出所；刑責部分，經本院於92年1 月30日以92年
      度竹簡字第34號判決判處有期徒刑5 月確定。又三犯施用
      第一級、第二級毒品案件，經本院於92年4 月15日以92
      年度訴字第142 號判決，分別判處有期徒刑7 月、7 月，
      並定應執行刑為有期徒刑1 年確定。詎四犯施用第一、二
      級毒品案件，經本院於97年10月31日以97年度訴字第454
      號判決，分別判處有期徒刑8 月、5 月，並定應執行刑為
      有期徒刑1 年，嗣上訴臺灣高等法院，經該院於97年12月
      25日以97年度上訴字第5432號判決駁回上訴，嗣於98年3
      月12日經最高法院以98年度台上字第1277號判決駁回上訴
      因而確定。
    (三)詎其仍不知悛悔，基於施用第一級毒品海洛因及第二級毒
      品甲基安非他命之犯意，分別於97年8 月27日下午2 時35
      分許採尿時往前回溯26小時及96小時內某時，在新竹縣新
      埔鎮○○路665 號住處，分別以以將海洛因捲入香煙內燃
      燒吸食之方式及將甲基安非他命置於玻璃球內加熱吸食煙
      霧之方式，施用海洛因及甲基安非他命各1 次。嗣因另案
      經通緝為警於97年8 月27日查獲，經警採集尿液送驗後呈
      嗎啡、安非他命、甲基安非他命陽性反應，始悉上情。
二、本案經檢察官與被告乙○○於審判外達成協商之合意且被告
    已認罪，其合意內容為：被告願受科刑範圍如主文所載。
三、經查：上開協商合意並無刑事訴訟法第455條之4第1 項所列
    情形之一，檢察官聲請改依協商程序而為判決，本院爰不經
    言詞辯論，於協商合意範圍內為協商判決。
四、應適用之法條：刑事訴訟法第455條之4第2項、第455條之8
    ，毒品危害防制條例第10條第1 項、第2 項，刑法第11條前
    段、第47條第1 項、第51條第5款，判決如主文。
五、本判決除有刑事訴訟法第455 條之4 第1 項第1 款於本訊問
    程序終結前，被告撤銷協商合意或檢察官撤回協商聲請者；
    第2款 被告協商之意思非出於自由意志者；第4 款被告所犯
    之罪非第455 條之2 第1 項所定得以協商判決者；第6 款被
    告有其他較重之裁判上一罪之犯罪事實者；第7 款法院認應
    諭知免刑或免訴、不受理者情形之一，及違反同條第2 項「
    法院應於協商合意範圍內為判決；法院為協商判決所科之刑
    ，以宣告緩刑或二年以下有期徒刑、拘役或罰金為限」之規
    定者外，檢察官與被告均不得上訴。
六、如有前項得上訴之情形，應於收受本判決後10日內向本院提
    出上訴書狀，上訴書狀應敘述具體理由。未敘述上訴理由者
    ，應於上訴期間屆滿後20日內補提理由書狀於本院（均須按
    他造當事人之人數附繕本）「切勿逕送上級法院」。
本案經檢察官李秋梅到庭執行職務。
中    華    民    國    98    年    4     月    13    日
                  刑事第五庭  法  官  林佑珊
以上正本證明與原本無異。
中    華    民    國    98    年    4     月    13    日
                              書記官  蕭惠婷
附錄本案論罪科刑法條：
毒品危害防制條例第10條
施用第一級毒品者，處6月以上5年以下有期徒刑。
施用第二級毒品者，處3年以下有期徒刑。


司法院資訊處製作；財團法人民間司法改革基金會備份。
